# 请教陈版及各位大侠一个实务问题

提问人：LBYBLB 时间：2015-11-15 14:42:42
客户在实验室研发成功了一种新产品，但是要达到量产需要经过一个中试阶段。为此，公司专门建立了一个中试车间，并购买了一些专用设备（这些设备只能用于中试生产阶段，不适用于后续的量产生产线）；同时，由于中试车间是从第三方租赁的，公司为了进行中试还进行了相关的水电气工程安装；中试阶段完毕，以上支出就不能再给公司带来任何经济利益的流入。 请问陈版及各位大侠，上述的专用设备折旧摊销金额、车间租赁费以及水电气工程支出应计入什么科目呢？

回答人：chenyiwei
如果这些专用设备、车间租赁费、水电气工程安装等是专门为了该中试阶段而发生的，则其折旧额应计入相关产品的开发支出中，与开发支出的其他组成部分一起，根据发生时是否满足无形资产准则规定的资本化条件，确定是否应当资本化计入所研发的无形资产成本中。

提问人：春暖花开 2011 时间：2017-01-24 10:41:48
陈版您好： 因化工设备专用性非常强，为中试购入的专用设备在中试完毕后，已经不能给企业带来任何经济利益（假设不考虑残值），应将与中试有关的专用设备价值整体计入研发支出，而不是其折旧金额计入研发支出？谢谢您了！

回答人：chenyiwei
如果该设备仅用于中试，中试过后不能再给企业带来经济利益，则其折旧年限就是该试验的期限，试验结束后账面价值仅保留预计净残值。